臺灣雲林地方法院刑事判決　　　　　　　　　　　　　　九十四年度易字第一二號
　　公　訴　人　臺灣雲林地方法院檢察署檢察官
　　被　　　告　丙○○　男　二.
右列被告因竊盜案件，經檢察官聲請簡易判決處刑（九十三年度偵字第四四八九號）
，本院北港簡易庭（九十三年度港簡字第二七二號），認為不宜以簡易判決處刑，移
送本院刑事庭，改依通常程序審理，並經檢察官當庭擴張犯罪事實（九十三年度偵字
第四四八八號），被告就被訴事實為有罪之陳述，經本院合議庭裁定依簡式審判程序
審理，本院判決如左：
    主  文
丙○○連續竊盜，處有期徒刑伍月，如易科罰金，以佰元折算壹日。
    事  實
一、丙○○基於意圖為自己不法所有之概括犯意，連續為下列行為：
  (一)民國九十三年四月十三日中午十二時許，在雲林縣四湖鄉箔子寮漁港竊取戊○○
    、辛○○、己○○（公訴人誤繕為林金龍）及乙○○所有停泊在漁港內漁船之白
    鐵方向舵四支，並運至同鄉○○村○○路十四號一樓「侑億五金有限公司」，變
    賣與不知情之負責人張呂素花。
  (二)同年五月十四日上午十一時許，在甲○○位於雲林縣口湖鄉○○段一一一九－一
    －七號漁塭處，徒手竊取甲○○所有置於該漁塭內之抽水馬達一個，得手後以騎
    所借得之ＧＣ五－二三０號機車載往不知情之蔡秀桃所經營之「正發資源回收場
    」變賣。
  (三)同日，即同年五月十四日下午五時許，再次前往上開漁塭，徒手竊取電纜線三捆
    得手。
  (四)翌日，即同年五月十五日上午十時許，又再前往上開漁塭，擬竊取水車架二個、
    水車輪八個，得手後，擬將上開贓物放於ＧＣ五－二三０號機車上，尚未離開現
    場時，即遭甲○○當場發現而報警查獲。
  (五)同年五月十七日上午九時許，在雲林縣四湖鄉○○村○○路十四之十七號丁○○
    處（侵入住宅部分未經告訴），徒手竊取金牌六面得逞。
二、案經雲林縣警察局北港分局報請臺灣雲林地方法院檢察署檢察官偵查後聲請簡易
    判決處刑，本院北港簡易庭認為不宜以簡易判決處刑，移送本院刑事庭，改依通
    常程序審理，暨經雲林縣警察局臺西分局報請臺灣雲林地方法院檢察署檢察官偵
    查，並經蒞庭檢察官當庭擴張起訴事實。
    理  由
一、程序方面：
　(一)本件被告丙○○所犯為死刑、無期徒刑、最輕本刑三年以上有期徒刑及高等法院
    管轄第一審案件以外之罪，並經被告於準備程序進行中，就前揭被訴事實為有罪
    之陳述，經法官告知簡式審判程序之旨，並聽取公訴人、被告之意見後，合議庭
    認為適宜，依刑事訴訟法第二百七十三條之一第一項之規定，裁定進行簡式審判
    程序。
  (二)被告於九十三年四月十三日中午十二時許，竊取戊○○、辛○○、己○○及乙○○所有之白鐵方向舵四支，及於同年五月十七日上午九時許，竊取丁○○所有之
    金牌六面等事實，業經公訴檢察官當庭擴張起訴事實，且該事實與原起訴之犯罪
    事實有連續犯之裁判上一罪關係，本院自應併予審理。
二、認定犯罪事實所根據的證據及理由：
  (一)被告丙○○之自白。
  (二)被害人甲○○、戊○○、辛○○、己○○、乙○○、丁○○等人之指述。
  (三)證人蔡秀桃（經營正發資源回收場）、張呂素花（經營資源回收場）等人之證述
    。
  (四)甲○○具領之贓物認領保管單一紙、正發資源回收場之照片二幀、白鐵方向舵及
    丁○○住處大門之照片六幀。
三、論罪科刑的理由：
  (一)核被告丙○○所為，係犯刑法第三百二十條第一項之普通竊盜罪。
  (二)被告就前揭犯罪事實一(一)之行為，係於同一時間、地點，竊取戊○○、辛○○、
    己○○、乙○○等人所有之白鐵方向舵四支，係同時侵害四人之財產法益，為觸
    犯同種類之想像競合犯關係，應依刑法第五十五條之規定論以一普通竊盜罪。
  (三)被告上開五次普通竊盜行為，時間緊接，所犯構成要件相同，顯係基於概括犯意
    反覆為之，為連續犯，應依刑法第五十六條之規定論以一罪，並加重其刑。
  (四)關於被告竊取丁○○所有之金牌六面，係開啟丁○○住處大門及紗門進入而竊取
    。觀之卷附之丁○○住處大門及紗門照片，該大門及紗門並無任何毀損情形，且
    業據被害人丁○○於本院審理時陳稱：「當時在警局有說將門破壞，是指將紗門
    及鋁門窗都挪開，沒有被破壞，是從紗門進去，紗門有被挪開原來的位置，從挪
    開的那一點空間進去裡面，紗門挪回去就可以了，並沒有壞掉（當時的情形如警
    卷照片所顯示的）」等語明確（詳見本院九十四年二月二日審理筆錄第三頁）。
    雖被害人於檢察官詢問時陳稱：「所謂有挪開的情形，係指輪子有壞掉，自己買
    輪子回來修理。」等語（詳見本院九十四年二月二日審理筆錄第四頁），然該輪
    子之損壞尚不足以造成該紗門之原有防蚊蟲之功能喪失，且該紗門既非屬於門扇
    ，亦非屬於具有防閑功能之其他安全設備，而不具有防閑功能，其住宅之大門雖
    係屬門扇，而非屬其他安全設備，觀之刑法第三百二十一條第一項第二款之立法
    意旨自明。準此，丁○○住處之大門及紗門既未遭受破壞，僅有紗門輪子損壞等
    情，被告所為，尚與毀壞門扇或其他安全設備之加重竊盜罪之構成要件有間，公
    訴人認被告就此部分犯行係涉犯刑法第三百二十一條第一項第二款之加重竊盜罪
    ，顯有違誤。惟該事實與公訴檢察官原當庭擴張之事實，其基本社會事實係屬同
    一，本院自應變更公訴人當庭擴張此部分事實所適用之法條，加以審理，附此敘
    明。
  (五)爰審酌被告原從事法事工作，月收入約新台幣六、七萬元，僅因太太離去，心情
    不佳，又交上壞朋友，施用毒品，遭父親趕出家門，缺錢用方竊取他人財物，惟
    現已戒除毒品之施用，希望重新做人，繼續從事原有工作，撫養三名年稚小孩（
    分別為三歲、六歲、九歲），及其於犯罪後深知悔悟，並分別與被害人和解，取
    得被害人之諒解，有和解書三份可參（詳見九十三年港簡字第二七二號卷：一份
    與甲○○、一份與戊○○、辛○○、己○○、乙○○、一份與丁○○），而被害
    人甲○○、丁○○等人亦於本院審理表示願意原諒被告，給予被告自新機會，不
    再追究（詳見本院九十四年一月二十日準備程序筆錄、九十四年二月二日審理筆
    錄），暨被告犯罪後態度尚佳等一切情狀，量處如主文所示之刑，並諭知易科罰
    金之折算標準示懲。
四、適用之法律：
  (一)刑事訴訟法第四百五十二條、第二百七十三條之一第一項、第二百九十九條第一
    項前段、第三百條。
  (二)刑法第五十六條、第三百二十條第一項、第五十五條、第四十一條第一項、罰金
    罰鍰提高標準條例第一條前段、第二條。
本案經檢察官庚○○到庭執行職務。
中　　　華　　　民　　　國　　　九十四　　　年　　　二　　　月　二十二　日
                                         臺灣雲林地方法院刑事第四庭
                                             法　官  李淑惠
右正本證明與原本無異。
如不服本判決，應於送達後十日內，向本院提出上訴狀。（須附繕本）
                                             書記官  徐基典
中　　　華　　　民　　　國　　　九十四　　　年　　　二　　　月　二十二　日
附錄論罪法條
刑法第三百二十條（普通竊盜罪、竊佔罪）
意圖為自己或第三人不法之所有，而竊取他人之動產者，為竊盜罪，處五年以下有期
徒刑、拘役或五百元以下罰金。
意圖為自己或第三人不法之利益，而竊佔他人之不動產者，依前項之規定處斷。
前二項之未遂犯罰之。
